【裁判字號】    98,聲,739
【裁判日期】    980806
【裁判案由】    聲明異議
【裁判全文】
臺灣高等法院高雄分院刑事裁定           98年度聲字第739號
聲明異議人
即受刑人    甲○○
                    （現於臺灣屏東監獄執行中）
送達代收人  劉啟輝律師
上列聲請人因搶奪等案件，對於臺灣高雄地方法院檢察署檢察官
97年9月8日執行殘刑之指揮聲明異議，本院裁定如下：
    主  文
異議駁回。
    理  由
一、聲明異議意旨略以：聲明異議人即受刑人甲○○前因搶奪等
    案件，經本院以88年度上訴字第1546號判決並定應執行刑為
    有期徒刑7 年6 月確定，受刑人於93年5 月11日獲准假釋出
    獄，原縮刑期滿日為95年12月12日，又受刑人所犯上開等罪
    之偽造文書罪所處之有期徒刑4 月合於減刑規定，本毋庸聲
    請裁定減刑，而減刑後減計2 月後，縮刑期滿日為95年10月
    12日。雖受刑人於95年10月27日（聲明狀誤繕為25日）再犯
    竊盜罪，而經本院以97年度上易字第192 號判處有期徒刑1
    年2 月，減為7 月確定，然受刑人上開假釋期間已於95年10
    月12日期滿，自無「假釋期間再犯，而應撤銷假釋」之問題
    。然檢察官又向本院聲請減刑及定其應執行之刑，而經本院
    以97年度聲減字第381 號裁定將受刑人所犯上開等罪之偽造
    文書罪所處之有期徒刑4 月減為有期徒刑2 月，並定應執行
    刑有期徒刑7 年4 月，則臺灣高雄地方法院檢察署檢察官依
    上開裁定，於97年9 月8 日核發執行指揮書，指揮執行受刑
    人殘刑2 年5 月1 日之處分，自有違誤，爰具狀聲明異議。
二、按假釋中因故意更犯罪，受有期徒刑以上刑之宣告者，於判
    決確定後六月以內，撤銷其假釋。但假釋期滿逾三年者，不
    在此限。假釋撤銷後，其出獄日數不算入刑期內，刑法第78
    條定有明文；又依中華民國九十六年罪犯減刑條例第8 條第
    1 項規定：「依本條例應減刑之罪，已經判決確定尚未執行
    或執行未完畢者，由檢察官或應減刑之人犯聲請最後審理事
    實之法院裁定之」。
三、經查：
(一)、受刑人甲○○前因搶奪等案件，經本院以88年度上訴字第15
    46號判處有期徒刑7 年6 月確定，受刑人於89年6 月28日入
    監服刑，執行指揮書執畢日期為96年2 月12日，受刑人於93
    年5 月12日假釋出監並付保護管束，假釋保護管束期滿日期
    為95年12月12日，受刑人在假釋期間之95年10月27日犯攜帶
    凶器竊盜罪，經本院以97年度上易字第192 號判決上訴駁回
    （即維持一審判處有期徒刑1 年2 月，減為有期徒刑7 月）
    確定，法務部乃以97年6 月10日法矯決字第0970018992號函
    核准撤銷受保護管束人即受刑人之假釋，台灣高雄監獄即以
    97年6 月19日高監教字第0970002780號函請臺灣高雄地方法
    院檢察署執行殘刑，嗣經該署轉請臺灣高等法院高雄分院檢
    察署向本院聲請減刑及定其應執行之刑，而經本院以97年度
    聲減字第381 號裁定將受刑人所犯上開等罪之偽造文書罪所
    處之有期徒刑4 月，減為有期徒刑2 月，並定應執行刑為有
    期徒刑7 年4 月，臺灣高雄地方法院檢察署檢察官則依上開
    裁定，於97年9 月8 日核發執行指揮書，指揮執行受刑人殘
    刑2 年5 月1 日等情，有本院上開案件刑事判決、刑事裁定
    ，臺灣高雄地方法院96年度易字第2093號刑事判決、臺灣高
    雄地方法院檢察署95年度偵字第27841 號、第32163 號、96
    年度偵字第12443 號起訴書，臺灣高等法院被告前案紀錄表
    ，法務部及台灣高雄監獄上開函文，臺灣高雄地方法院檢察
    署97年9 月8 日（97年執更緝峽字第954 號）執行指揮書等
    件在卷，並經本院調閱上開執行卷宗查明。
(二)、受刑人甲○○既於原假釋期間（原假釋期滿為95年12月12日
    ）之95年10月27日故意犯上開加重竊盜罪，經本院以97年度
    上易字第139 號於97年3 月31日判決有罪確定（如上所述）
    ，法務部乃於上述判決確定後6 個月內之97年6 月10日撤銷
    受保護管束人即受刑人之假釋，按諸上開規定並無不合。又
    依上開規定「假釋撤銷後，其出獄日數不算入刑期內」，受
    刑人所犯上開搶奪等罪於撤銷假釋後，自屬「執行未完畢」
    之情形，則臺灣高雄地方法院檢察署轉請臺灣高等法院高雄
    分院檢察署向本院聲請減刑及定其應執行之刑，而經本院以
    97年度聲減字第381 號裁定將受刑人所犯上開等罪之偽造文
    書罪所處之有期徒刑4 月，減為有期徒刑2 月，並定應執行
    刑為有期徒刑7 年4 月，經核亦無違誤。從而，臺灣高雄地
    方法院檢察署檢察官依據本院上開裁定，於97年9 月8 日核
    發執行指揮書，指揮執行受刑人殘刑2 年5 月1 日之處分，
    於法自無不當。至於本院於97年7 月3 日為上開減刑及定其
    應執行之刑裁定時，受刑人原保護管束期間業已屆滿，但因
    減刑及定其應執行之刑後，就受刑人日後再犯之罪是否為累
    犯或可否為緩刑之宣告，仍有其法律上之區別存在，故本院
    仍應予裁定減刑及定其應執行之刑（臺灣高等法院暨所屬法
    院97年法律座談會刑事臨時提案第4 號研討結果、審查意見
    參照）。
四、綜上所述，法務部上開撤銷受刑人假釋及臺灣高雄地方法院
    檢察署檢察官上開指揮執行受刑人殘刑之處分，均屬於法有
    據，核無不當。受刑人以本院於97年7 月3 日所為之上開減
    刑及定其應執行之刑裁定，溯而遽認受刑人於95年10月27日
    再犯上開加重竊盜罪時，非屬假釋中故意再犯情形云云，自
    有未合。受刑人執此而就檢察官上開執行殘刑之指揮為不當
    而聲明異議，為無理由，應予駁回。
據上論斷，依刑事訴訟法第486條，裁定如主文。
中    華    民    國    98    年    8     月    6     日
              刑事第一庭    審判長法  官  郭雅美
                                  法  官  徐美麗
                                  法  官  張意聰
以上正本證明與原本無異。
如不服本裁定應於送達後5 日內向本院提出抗告狀。
中    華    民    國    98    年    8     月    6     日
                                書 記 官  陳金卿


司法院資訊處製作；財團法人民間司法改革基金會備份。
